【裁判字號】    98,訴,600
【裁判日期】    980630
【裁判案由】    毒品危害防制條例
【裁判全文】
臺灣基隆地方法院刑事判決               98年度訴字第600號
公  訴  人  臺灣基隆地方法院檢察署檢察官
被      告  乙○○
                    （另案於臺灣基隆監獄執行）
上列被告因毒品危害防制條例案件，經檢察官提起公訴（98年度
毒偵字第97號），被告於準備程序進行中，就被訴事實為有罪之
陳述，經本院合議庭裁定由受命法官獨任進行簡式審判程序，判
決如下：
    主  文
乙○○施用第一級毒品，累犯，處有期徒刑柒月。又施用第二級
毒品，累犯，處有期徒刑月。應執行有期徒刑玖月。
    事  實
一、乙○○有下列前案紀錄（構成累犯），及施用毒品執行觀察
    、勒戒、強制戒治之紀錄：
  (一)前因施用第二級毒品安非他命案件，經強制戒治於民國90年
    10月17日期滿執行完畢，由臺灣基隆地方法院檢察署檢察官
    以90年度戒毒偵字第121 號為不起訴處分確定。
  (二)復因施用第二級毒品案件，由本院以94年度簡上字第113 號
    判決判處有期徒刑6 月確定。又因施用第一級毒品案件，經
    臺灣高等法院以94年度上訴字第2134號判決判處有期徒刑10
    月，乙○○不服提起上訴，由最高法院以94年度台上字第60
    31號上訴駁回判決確定。上開2 罪接續執行，於民國95年7
    月3 日縮刑期滿執行完畢（構成累犯）。
  (三)再因施用第一級、第二級毒品案件，經本院以95年度訴字第
    985 號判決判處應執行有期徒刑1 年8 月確定，於97年2 月
    14日縮刑期滿執行完畢（構成累犯）。
二、詎乙○○猶不知悔改，復基於施用第一級、第二級毒品之犯
    意，於98年1 月8 日晚間22時許，在基隆廟口附近公共廁所
    內，以將第一級毒品海洛因摻入香菸，再點燃吸食之方式，
    施用第一級毒品海洛因1 次，另將第二級毒品甲基安非他命
    放入玻璃球吸食器（未扣案），再以打火機點燃燒烤吸食器
    底部產生煙霧吸食之方式，分別施用第一級毒品海洛因及第
    二級毒品安非他命各1 次。嗣於98年1 月9 日下午17時許，
    為警在基隆市○○區○○街65巷4 號執行搜索時，查獲第一
    級毒品海洛因7 包（毛重27.9公克，所涉意圖販賣而持有第
    一級毒品罪嫌，經檢察官以98年度偵字第323 號提起公訴）
    ，始悉上情。
三、案經基隆市警察局移送臺灣基隆地方法院檢察署檢察官偵查
    起訴。
    理  由
一、本件被告所犯者非為死刑、無期徒刑、最輕本刑為3 年以上
    有期徒刑之罪或高等法院管轄第一審案件，其於準備程序進
    行中，先就被訴事實為有罪之陳述，經告知其簡式審判程序
    之旨，並聽取公訴人及被告之意見後，本院依刑事訴訟法第
    273 條之1 第1 項之規定，裁定由受命法官獨任進行簡式審
    判程序，且依同法第273 條之2 規定，簡式審判程序之證據
    調查，不受第159 條第1 項、第161 條之2 、第161 條之3
    、第163 條之1 及第164 條至第170 條規定之限制，合先敘
    明。
二、上開事實，業據被告於偵查、本院準備程序及審理時坦承在
    卷，而被告為警所採集之尿液經送驗結果，呈嗎啡、安非他
    命、甲基安非他命之陽性反應，此有臺灣尖端先進生技醫藥
    股份有限公司濫用藥物尿液檢驗報告1 份附卷可稽。又其前
    因施用第二級毒品安非他命案件，經強制戒治於90年10月17
    日期滿執行完畢，由臺灣基隆地方法院檢察署檢察官以90年
    度戒毒偵字第121 號為不起訴處分確定等情，亦有臺灣高等
    法院被告前案紀錄表附卷足佐。綜上所陳，被告於初犯強制
    戒治執行完畢，5 年內業已再犯上述事實欄一、(二)所示之施
    用毒品違反毒品危害防制條例案件，經法院判處罪刑確定，
    其又再犯本案施用第一、二級毒品海洛因、甲基安非他命，
    罪證明確，犯行洵堪認定，自應依法論科。
三、論罪科刑部分：
  (一)查海洛因、甲基安非他命分係毒品危害防制條例第2 條第2
    項第1 款、第2 款所定之第一級、第二級毒品，核被告所為
    係犯毒品危害防制條例第10條第1 項、第2 項之施用第一級
    、第二級毒品罪。被告持有第一級毒品海洛因及第二級毒品
    甲基安非他命之低度行為，應為施用第一級、第二級毒品之
    高度行為所吸收，不另論罪。被告所犯上開2 罪，犯意各別
    ，行為不同，應予分論併罰。
  (二)被告有事實欄一、所載之前案紀錄暨科刑執行情形，有臺灣
    高等法院被告前案紀錄表在卷可稽，其於受一、(二)、(三)所示
    案件有期徒刑之執行完畢後，5 年內故意再犯有期徒刑以上
    之本罪，為累犯，所犯上開2 罪，均應依刑法第47條第1 項
    之規定加重其刑。
  (三)爰審酌被告犯罪之動機、曾有施用毒品之前科仍不知戒除，
    惟犯罪後坦承犯行，且所犯之施用毒品犯行乃戕害自己身心
    健康，並未危及他人等一切情狀，分別量處如主文所示之刑
    ，併定其應執行之刑。
四、被告於98年1 月9 日下午17時許，在基隆市○○區○○街65
    巷4 號執行搜索時，為警查獲並扣得第一級毒品海洛因7 包
    （毛重27.9公克）等物，惟檢察官認被告另涉意圖販賣而持
    有第一級毒品罪嫌，以98年度偵字第323 號提起公訴，並將
    上開扣案物列為該案證據，此有本院卷附臺灣基隆地方法院
    檢察署檢察官98年度偵字第323 號起訴書在卷供參，因上開
    扣案物係屬另案證據，爰不予宣告沒收銷燬及沒收，附此敘
    明。
據上論斷，應依刑事訴訟法第273 條之1 第1 項、第299 條第1
項前段，毒品危害防制條例第10條第1 項、第2 項、第23條第2
項，刑法第11條前段、第47條第1 項、第51條第5 款，判決如主
文。
本案經檢察官甲○○到庭執行職務。
中    華    民    國    98    年    6     月    30    日
                  刑事第三庭法    官  黃永定
以上正本證明與原本無異。
如不服本判決應於收受送達後10日內向本院提出上訴書狀，並應
敘述具體理由；其未敘述上訴理由者，應於上訴期間屆滿後20日
內向本院補提理由書（均須按他造當事人之人數附繕本）「切勿
逕送上級法院」。
中    華    民    國    98    年    6     月    30    日
                            書 記 官  劉珍珍
附錄論罪法條：
毒品危害防制條例第10條
I施用第一級毒品者，處 6 月以上 5 年以下有期徒刑。
II施用第二級毒品者，處 3 年以下有期徒刑。


司法院資訊處製作；財團法人民間司法改革基金會備份。
